---
title: "Mintavétel"
author: "Gönczi Gábor Miklós"
date: '2022 04 11 '
output: html_document
---

```{r setup, include=FALSE}
knitr::opts_chunk$set(echo = TRUE,warning = FALSE,message = FALSE,include=TRUE)
```

**Szükséges csomagok betöltése*

```{r}
#Szózsák-modell
library(tm)
#Adatok transzformációja és vizualizációja
library(dplyr)
library(ggplot2)
library(readxl)
library(corpus)
library(gganimate)
#Hangulatelemzés
library(tidytext)
library(textdata)
library(lubridate)
```


**Szótárak egyesítése**

Annak érdekében, hogy a lehető legtöbb egyezést találjuk a szentimentszótárak alapján, egyesítem az egyes lexikonokat

```{r}
AFINN <- get_sentiments("afinn")# AFINN szótár importálása
bing <- get_sentiments("bing")# Bingszótár importálása
loughran <- get_sentiments("loughran")

loughran$sentiment[loughran$sentiment=="positive"] <- 1
loughran$sentiment[loughran$sentiment=="negative"] <- -1
colnames(loughran) <- colnames(AFINN)

AFINN$value <- sign(AFINN$value) #AFINN szótár átalakítása Bing alapelvűvé

colnames(bing) <- colnames(AFINN)
bing$value[bing$value=="positive"] <- 1
bing$value[bing$value=="negative"] <- -1

szotar <- rbind(loughran,AFINN,bing)
szotar$value <- as.numeric(szotar$value)
szotar$value[szotar$value==0]<- NA
szotar <- na.omit(szotar)
szotar <- unique(szotar)

rm(AFINN,bing,loughran)

```

**Adatbázis betöltése, véletlen mintavétel, szentimentindexek meghatározása**

Mivel a médiapiaci viszonyokra gyakran jellemző a politikai elfogultság, véletlen mintavételt végeztem, hogy ezáltal mindegyik hírportáltól egyenlő számú cikk képezze az elemzés alapját. A mintavételi hiba minimalizálásának érdekében a mintavételt 1000-szer ismételtem meg, majd vettem a mintaátlagok átlagát

```{r}
load_github_data("https://github.com/gonczigabor/TDK/blob/main/media_angol.Rdata")
media$datum <- as.Date(paste(substr(media$datum,1,7),"-01",sep=""))
data <- data.frame(matrix(ncol=2,nrow=560))
colnames(data) <- c("datum","media")
data$datum <- rep(unique(media$datum),4)
data <- data[order(as.Date(data$datum)),]
data$media <- rep(c("hvg","index","origo","portfolio"),140) #az R abc szerint fogja rendezni a media oszlopot összesítéskor
rownames(data) <- 1:560

index <- media[media$media=="index",]
hvg <- media[media$media=="hvg",]
origo <- media[media$media=="origo",]
portfolio <- media[media$media=="portfolio",]

for (i in 1:1000){
  minta <- as.data.frame(matrix(ncol = 5, nrow = 0))
  set.seed(i)
  
  for (k in 1:140){
    date <- unique(media$datum)[k]
    index_minta <- sample_n(index[index$datum==date,],100)
    origo_minta <- sample_n(origo[origo$datum==date,],100)
    hvg_minta <- sample_n(hvg[hvg$datum==date,],100)
    portfolio_minta <- sample_n(portfolio[portfolio$datum==date,],100)
    minta <- rbind(minta,index_minta,origo_minta,hvg_minta,portfolio_minta)
  }
  rm(index_minta,origo_minta,hvg_minta,portfolio_minta,date,k)
  minta <- na.omit(minta)
  
  szavak <- unnest_tokens(minta,word,angol_cim) #szavakra bontás
  szavak$word <- removeWords(szavak$word,stopwords("english")) #kötőszavak eltávolítása
  szavak$word <- removeNumbers(szavak$word) #számok eltávolítása
  szavak$word <- removePunctuation(szavak$word) #írásjelek eltávolítása
  szavak$word <- stripWhitespace(szavak$word) #szóközök eltávolítása
  szavak$word[szavak$word==""] <- NA #üres sorokba NA álljon
  szavak <- na.omit(szavak) #NA-t tartalmazó sorok törlése
  szavak <- left_join(szavak,szotar,by=c("word"="word")) #szentimentpontok hozzáadása szavanként

  #Érzelmi töltetek hozzárendelése a cikkekhez
  szavak$value[is.na(szavak$value)] <- 0
  szavak %>% group_by(id) %>% summarise(erzelem=mean(value, na.rm=TRUE)) -> erzelem
  minta <- left_join(minta,erzelem,by=c("id"="id"))
  minta$datum <- as.factor(substr(minta$datum,1,7))
  rm(erzelem)
  
  minta %>% dplyr::select(datum,media,erzelem) %>% group_by(datum,media) %>% summarise(atlag=mean(erzelem,na.rm = TRUE)) -> media_havi
  
  data[,ncol(data)+1] <- media_havi$atlag
  
  rm(minta,szavak,media_havi)
  print(i)
}

rm(hvg,index,origo,portfolio)

```
